臺灣高等法院刑事判決　　　　　　　 100年度上訴字第3119號
上　訴　人
即　被　告　江光正
上列上訴人因違反毒品危害防制條例案件，不服臺灣板橋地方法
院100年度訴字第1859號，中華民國100年9月16日第一審判決（
起訴案號：臺灣板橋地方法院檢察署100年度毒偵字第4085號）
，提起上訴，本院判決如下：
    主  文
上訴駁回。
    理  由
一、按刑事訴訟法第350條、第361條規定，不服地方法院之第一
    審判決而上訴者，須提出上訴書狀，並應敘述具體理由，為
    上訴必備之程式。所謂具體理由，必係依據卷內既有訴訟資
    料或提出新事證，指摘或表明第一審判決有何採證認事、用
    法或量刑等足以影響判決本旨之不當或違法，而構成應予撤
    銷之具體事由，始克當之（例如：依憑證據法則具體指出所
    採證據何以不具證據能力，或依憑卷證資料，明確指出所為
    證據證明力之判斷如何違背經驗、論理法則）；倘僅泛言原
    判決認定事實錯誤、違背法令、量刑失之過重或輕縱，而未
    依上揭意旨指出具體事由，或形式上雖已指出具體事由，然
    該事由縱使屬實，亦不足以認為原判決有何不當或違法者（
    例如：對不具有調查必要性之證據，法院未依聲請調查亦未
    說明理由，或援用證據不當，但除去該證據仍應為同一事實
    之認定），皆難謂係具體理由，俾與第二審上訴制度旨在請
    求第二審法院撤銷、變更第一審不當或違法之判決，以實現
    個案救濟之立法目的相契合，並節制濫行上訴（最高法院97
    年度台上字第892號判決參照）。是倘上訴人之上訴書狀所
    敘述上訴理由，形式上雖已指出具體事由，然該事由縱使屬
    實，亦不足以認為原判決有何不當或違法者，即與未敘述具
    體理由無異，所為上訴，即不符合上訴之法定要件。
二、查本件上訴人即被告江光正（下稱被告）不服原審判決，於
    民國100年9月26日具狀提起第二審上訴，揆其上訴理由僅略
    以：依被告於100年9月9日當庭提出之亞東紀念醫院100年9
    月7日診斷證明書，足信被告已加入該院美沙冬替代治療，
    且已完全戒除毒癮，請鈞院給被告一次機會，從輕量刑云云
    。惟被告於100年4月10日中午某時因施用第一級毒品海洛因
    之行為，經原審量處有期徒刑10月，並就如何量定其宣告刑
    之理由，已經敘明審酌被告再犯施用毒品情節、動機、目的
    、手段、所生危害及其犯罪後坦承之態度等一切情狀，並於
    法定刑度之內，予以量定，客觀上並無明顯濫權之情形。被
    告上開上訴意旨置原判決上開論述於不顧，所述純屬其個人
    主觀上對法院量刑之期盼，所述無非徒憑己意，對法院量刑
    漫言指摘，並未具體指摘或表明原審判決有何採證認事、用
    法或量刑等足以影響判決本旨之不當或違法，而構成應予撤
    銷之具體事由，有其上訴理由狀在卷可稽。是被告上訴，未
    以書狀敘述具體理由，應認其上訴為不合法律上之程式，爰
    不經言詞辯論，予以駁回。
據上論斷，應依刑事訴訟法第367條前段、第372條，判決如主文
。
中    華    民    國    100    年    11    月    7    日
                  刑事第二十庭審判長法  官  楊力進
                                    法  官  詹駿鴻
                                    法  官  王世華
以上正本證明與原本無異。
如不服本判決，應於收受送達後10日內向本院提出上訴書狀，其
未敘述上訴之理由者並得於提起上訴後10日內向本院補提理由書
（均須按他造當事人之人數附繕本）「切勿逕送上級法院」。
                                    書記官  周恩寧
中    華    民    國    100    年    11    月    7    日